臺灣橋頭地方法院民事裁定　　　　　　　110年度訴字第485號
原　　　告　陳秀關　
被　　　告　陳永整　

上列當事人間請求返還不當得利等事件，本院裁定如下：
    主  文
本件移送臺灣高雄少年及家事法院。
    理  由
一、按訴訟之全部或一部，法院認為無管轄權者，依原告聲請或
    依職權以裁定移送其管轄法院；又除別有規定外，前開規定
    於非訟事件準用之，民事訴訟法第28條第1 項、非訟事件法
    第5 條分別定有明文。次按家事事件法所定家事事件由少年
    及家事法院處理之；家事事件之管轄，除本法別有規定外，
    準用非訟事件法有關管轄之規定；非訟事件法未規定者，準
    用民事訴訟法有關管轄之規定，家事事件法第2 條前段、第
    5 條亦有明定。再設有少年及家事法院之地區，少年及家事
    法院認為所受理事件之全部或一部非屬家事事件而不屬其管
    轄者，除當事人合意由少年及家事法院處理或少年及家事法
    院為統合處理認有必要或當事人已就本案為陳述而裁定自行
    處理者外，應依聲請或依職權以裁定移送於同一地區之普通
    法院，家事事件法審理細則第4 條第1 項亦有明文。又所謂
    專屬管轄，係指法律規定某類事件專屬一定法院管轄之謂，
    凡法律規定某類事件僅得由一定法院管轄者，縱未以法文明
    定「專屬管轄」字樣，仍不失其專屬管轄之性質。而家事事
    件法第2 條規定係依事件之性質而定其管轄誰屬之事務管轄
    ，具有專屬、強制性質，少年及家事法院對於家事事件之管
    轄，相較於普通法院，性質上屬專屬管轄。
二、原告起訴主張兩造均為訴外人陳葉春瓦之子女，應共同負擔
    陳葉春瓦之生活費用及照顧費用，然陳葉春瓦自民國107 年
    12月9 日因病住院，迄今均由原告單獨照護，被告卻未予置
    理，怠於履行其扶養義務。陳葉春瓦每月生活費至少為新臺
    幣（下同）12,000元，原告看護陳葉春瓦之費用約為每日2,
    200 元，而陳葉春瓦育有子女4 人，原告得依不當得利規定
    ，請求被告依負擔比例返還原告自107 年12月9 日起至109
    年1 月8 日止，所代墊之生活費用75,000元【計算式：12,0
    00元÷4 ×25個月＝75,000元】，及原告看護陳葉春瓦之費
    用418,550 元【計算式：2,200 元÷4 ×761 日＝418,550
    元】，合計493,550 元【計算式：75,000元＋418,550 元＝
    493,550 元】，並請求被告自110 年1 月9 日起至陳葉春瓦
    去世時為止，按月於每月9 日給付陳葉春瓦之扶養費用19,5
    00元【計算式：（12,000元＋2,200 元×30）÷4 ＝19,500
    元】，原告就此部分，係請求被告返還代墊之扶養費用並給
    付將來之扶養費用，核屬家事事件法第3 條第5 項第12款規
    定之戊類家事非訟事件，揆諸前揭說明，應專屬臺灣高雄少
    年及家事法院管轄（下稱高少家事法院）。另原告主張兩造
    曾達成協議，被告口頭承諾願將如附表所示之土地（下稱系
    爭土地）所有權移轉登記予原告（下稱系爭協議），爰併依
    系爭協議請求被告履行，原告就此部分則係依據系爭協議請
    求被告移轉系爭土地之所有權，核屬兩造單純財產權紛爭，
    非屬家事事件，兩造已合意併由高少家事法院統合處理（見
    本院卷第49至54頁），爰依家事事件法審理細則第4 條第1
    項規定，將本件移送高少家事法院。
三、依家事事件法第2 條、民事訴訟法第28條第1 項，裁定如主
    文。
中    華    民    國   110    年    10    月    5     日
                  民事第三庭  審判長法  官  張維君
                                    法  官  張立亭
                                    法  官  許家菱
附表：
┌──┬──────────┬─────┬────┐
│編號│土地地號            │面積（㎡）│權利範圍│
├──┼──────────┼─────┼────┤
│ 1  │澎湖縣望安鄉將軍澳段│129       │1/4     │
│    │312地號             │          │        │
├──┼──────────┼─────┼────┤
│ 2  │澎湖縣望安鄉將軍澳段│31        │1/4     │
│    │312-1地號           │          │        │
├──┼──────────┼─────┼────┤
│ 3  │澎湖縣望安鄉將軍澳段│737       │1/4     │
│    │328地號             │          │        │
├──┼──────────┼─────┼────┤
│ 4  │澎湖縣望安鄉將軍澳段│1,169     │1/4     │
│    │346地號             │          │        │
├──┼──────────┼─────┼────┤
│ 5  │澎湖縣望安鄉將軍澳段│141       │1/4     │
│    │674地號             │          │        │
├──┼──────────┼─────┼────┤
│ 6  │澎湖縣望安鄉將軍澳段│1,358     │1/4     │
│    │677地號             │          │        │
├──┼──────────┼─────┼────┤
│ 7  │澎湖縣望安鄉將軍澳段│863       │3/12    │
│    │721地號             │          │        │
├──┼──────────┼─────┼────┤
│ 8  │澎湖縣望安鄉將軍澳段│233       │1/8     │
│    │972地號             │          │        │
├──┼──────────┼─────┼────┤
│ 9  │澎湖縣望安鄉將軍澳段│150       │1/8     │
│    │976地號             │          │        │
└──┴──────────┴─────┴────┘
以上正本係照原本作成。
如對本裁定抗告須於裁定送達後10日內向本院提出抗告狀，並繳
納裁判費新臺幣1,000元。
中    華    民    國   110    年    10    月    6     日
                                    書記官  許琇淳